【裁判字號】    89,訴,267
【裁判日期】    900622
【裁判案由】    竊盜
【裁判全文】
臺灣基隆地方法院刑事判決                          八十九年度訴字第二六七號
    公  訴  人  臺灣基隆地方法院檢察署檢察官
    被      告  辛○○
右列被告因竊盜案件，經檢察官提起公訴（八十九年度偵字第一二七三號）及移送併
辦（八十九年度偵字第一九七○號、第二三三七號、第一九三六號暨九十年度偵字第
三六五號、第四八七號、第五六八號、第七七二號、第八二一號），本院判決如左：
    主  文
辛○○共同連續攜帶兇器毀越門扇竊盜，處有期徒刑參年陸月，並於刑之執行前，令
入勞動處所強制工作參年。
    事  實
一、辛○○意圖為自己不法之所有，與卯○○、子○○（以上二人另為審結）等人基
    於概括之犯意聯絡，或單獨、或各別與卯○○、子○○等人共同於附表壹、貳所
    示之時間、地點，竊取被害人所有之財物。嗣分別經被害人當場發覺報警暨為警
    循線查獲。
二、案經基隆市警察局第二分局報請臺灣基隆地方法院檢察署檢察官偵查起訴及移送
    併辦。
    理  由
一、右揭所述附表貳編號六至編號五六竊盜部分事實，業據被告辛○○坦承不諱，核
    與共犯卯○○供述行竊情節相符，並經丁○○等五十一名被害人於警訊時陳述明
    確，復有贓物認領保管收據附卷可稽，且被告辛○○行竊時遺留現場之指紋，經
    送內政部警政署刑事警察局鑑驗結果，與被告辛○○檔留之右小指指紋相符，有
    該局八十九年十二月三十日（八九）刑紋字第二○二八八二號鑑驗書在卷可按，
    被告辛○○此部分竊盜犯行，應堪認定。至附表壹編號一暨附表貳編號一至編號
    五所述竊盜部分，被告辛○○均矢口否認，然查：
    (一)附表壹編號一所述事實，業據被害人癸○○迭於警訊及本院調查時陳述綦詳，
      並有贓物認領保管收據一紙在卷可稽，雖被告辛○○辯稱至該處係為找其友人
      「阿龍」，惟上開被告為警查獲處所並無被告辛○○所稱「阿龍」之人，被告
      復無法提供「阿龍」之年籍住所以供查證，則是否真有「阿龍」之人，已有可
      疑；且被告若真是至該處找其友人「阿龍」，為何不尋通常走道上樓按鈴入內
      ，反而以一般宵小行徑以爬窗破壞安全設備之方式為之？足徵被告辛○○爬窗
      入內係為竊取他人之財物無訛，是其事後尋友之辯，純屬飾卸之詞，要無可採
。
    (二)附表貳編號一、二、三所述事實，業據被害人壬○○、甲○○、己○○於警訊
      及本院調查時陳述明確，核與共犯子○○供述情節相符；雖被告辛○○坦承當
      日固有載子○○至上開處所並在該處等待，惟辯稱共犯子○○並未告知為何前
      往該處，亦未見共犯子○○返回時有攜帶何物云云，然就被告辛○○與子○○
      間之竊盜共犯結構來看，被告辛○○與子○○間之共同行竊關係可謂密切，若
      子○○僅單純要被告辛○○開車載其至前開三處所並與等待，理應告知其為何
      事下車，使開車者能藉此評量是否等待或如何短暫停車，焉會在不知情形下空
      等待？可見被告辛○○前揭不知之辯，要屬卸責之詞，委無可採，共犯子○○
      所供被告辛○○係與之開車前往上開三處所行竊財物等語，應堪採信。
    (三)附表貳編號四、五所述事實，業據被害人乙○○、丙○○於警訊時陳述明確，
      並經證人即查獲員警寅○○於本院調查時證述：「當時我們發現辛○○、丑○○將車停在路旁，辛○○在車內正在打電話開信用卡，丑○○也在車內，我在
      車上查獲有他人失竊的財物，信用卡及證件類是在駕駛座找到的，至於被害人
      丙○○在吉慶公園城失竊的物品，是在後車廂的一個袋子裡面，其他的工具是
      在後行李廂找到的，紙鈔是在他身上的皮夾子找到的，當時丑○○表示是辛○○載他到該處，他並不知道辛○○作何事」（見本院八十九年十二月七日訊問
      筆錄）等語屬實，且有贓物認領保管收據二紙在卷可稽；雖被告辯稱上開被害
      人乙○○、丙○○失竊之物品係友人所給或綽號「阿砲」者借車後放在車上，
      非其行竊而來云云，惟自被告辛○○皮夾內取出之外幣（馬來西亞紙鈔及美金
      ）暨台幣紙鈔，多屬供收藏用之台幣舊鈔或鮮少在國內供交易使用之外幣，此
      有拍攝相片一幀附卷可參，以被告辛○○平日並無蒐集各國紙幣之習慣，且一
      般收藏者亦無將所取得之舊鈔紙幣隨身攜帶之舉，可見被告辛○○取得上開被
      害人乙○○失竊紙鈔之來源有異，被告復辯稱紙鈔係友人「鄭延城」所給，然
      均未提供所稱「鄭延城」之年籍住所以供傳喚，益徵其所言非實；又被害人丙○○失竊之物品均自被告辛○○所駕駛車輛之後車廂內取出乙情，已如前述，
      被告辛○○復始終無法提出所稱友人「阿砲」之年籍資料以供查證，則是否真
      有「阿砲」之人，顯有可疑，況以被告辛○○使用其兄庚○○所有ＣＩ─五九
      三七號車輛之頻繁，行事之謹慎，怎會不知車內放有他人之物，而直至為警查
      獲時方知悉？是被告上開所辯，均屬事後卸責之詞，亦無可採。綜上所述，事
      證明確，被告辛○○竊盜犯行，應堪認定。
二、核被告辛○○如附表壹編號一及附表貳編號一至編號五六所為，係犯刑法三百二
    十一條第一項第二款及同法第三百二十一條第一項第一款、第三百二十一條第一
    項第二、三款、第三百二十一條第一項第二款、第三百二十條第一項、第三百二
    十一條第一項第一、二款、第三百二十一條第二項、第一項第二款等普通竊盜暨
    加重竊盜既、未遂罪（均詳如附表壹、貳『贓、證物及所犯法條』欄所載）。被
    告辛○○先後多次普通竊盜及加重竊盜既、未遂犯行，時間緊接，所犯構成要件
    相同，顯係基於概括犯意反覆為之，為連續犯，應依刑法第五十六條之規定，從
    一重之攜帶兇器毀越門扇之加重竊盜既遂罪處斷，並依法加重其刑。又被告辛○○與子○○、卯○○等人間，分別具有犯意聯絡及行為分擔，均為共同正犯。至
    檢察官移送如附表貳併辦部分之竊盜犯行，核與經起訴竊盜部分具有連續犯之裁
    判上一罪關係，亦為起訴效力所及，本院自應併予審究，附予敘明。爰審酌被告
    年輕力壯，竟不知勤勉上進，多次單獨或夥同他人進入被害人住處行竊，對社會
    治安危害甚鉅，自不宜輕縱暨其犯罪後態度等一切情狀，量處如主文所示之刑。
    另被告辛○○犯下本件近六十起竊盜案件，顯見其有犯罪之習慣，非令入勞動場
    所施以強制工作無以改正其竊盜惡習，爰依竊盜犯贓物犯保安處分條例第三條第
    一項第一款規定，諭知於刑之執行前，令入勞動處所強制工作三年，以資矯治。
    至為警於八十九年五月七日十六時三十分許在被告辛○○所駕駛之ＣＩ─五九三
    七號汽車後車廂內查獲之螺絲起子、油壓剪、鐵鉗、鐵剪、六角板手、板手、手
    套、球棍、尖鑽等扣案物（見八十九年度證字第一○○四號扣押物品清單），除
    無法證明係供被告辛○○行竊所用之物外，被告辛○○復否認為其所有，且查無
    其他證據證明上開扣案物確屬被告所有，爰不併予宣告沒收，附此敘明。
三、至附表參公訴人移送併辦之被告辛○○竊盜犯行部分，除僅有共犯子○○之供述
    外，亦自始為被告辛○○所否認，復無其他積極證據足認被告辛○○有何竊取被
    害人財物之犯行（如各備註欄所載），堪信被告辛○○所辯為真，是被告此部分
    經移送併辦犯行，難認與前開經判處罪刑部分有裁判上一罪關係，應退回檢察官
    另行偵結。另附表肆所示被告辛○○竊盜犯行部分，被告等人既僅持破壞剪欲剪
    斷鐵窗、鐵門未果即罷手離去，可見尚未著手於竊盜行為之實施，而竊盜罪復未
    處罰預備犯，且被害人戊○○亦未提出毀損告訴，是被告此部分之行為自難論以
    刑責，併予敘明。
據上論斷，應依刑事訴訟法第二百九十九條第一項前段，刑法第二十八條、第五十六
條、第三百二十一條第一項第二、三款，竊盜犯贓物犯保安處分條例第三條第一項第
一款、第四條、第五條第一項前段，判決如主文。
本案經檢察官黃士元到庭執行職務
中      華      民      國    九十      年      六      月    二十二    日
                                臺灣基隆地方法院刑事第三庭
                                        法  官  林  玉  珮
右正本證明與原本無異。
對於本件判決如有不服，應於收受送達後十日內，向本院提出上訴書狀，上訴於臺灣
高等法院，並按他造當事人之人數附具繕本。
                                        書記官  陳  俊  德
中      華      民      國    九十      年      六      月    二十八    日
附錄論罪法條
刑法第三百二十一條第一項第二、三款：
犯竊盜罪而有左列情形之一者，處六月以上五年以下有期徒刑：
二、毀越門扇、牆垣或其他安全設備而犯之者。
三、攜帶兇器而犯之者。
保安處分條例第三條第一項第一款：
十八歲以上之竊盜犯、贓物犯有左列情形之一者，得於刑之執行前，令入勞動場所強
制工作：
一  有犯罪之習慣者。


司法院資訊處製作；財團法人民間司法改革基金會備份。
